臺灣高雄地方法院刑事判決　　　　　　　　　　　　九十三年度訴字第一一八六號
　　公　訴　人　臺灣高雄地方法院檢察署檢察官
　　被　　　告　甲○○
　　選任辯護人　許清連律師
　　　　　　　　鄭淑貞律師
右列被告因違反槍砲彈藥刀械管制條例案件，經檢察官提起公訴（九十三年度偵字第
一三五四號），本院判決如左：
    主  文
甲○○未經許可，寄藏刀械，處有期徒刑參月，扣案之武士刀壹把沒收；又未經許可
，寄藏可發射子彈具有殺傷力之改造玩具手槍（槍枝管制編號0000000000
，內含彈匣壹個），處有期徒刑壹年，併科罰金新台幣伍萬元，罰金如易服勞役，以
新台幣玖佰元即銀元參佰元折算壹日，扣案之改造玩具手槍壹支（槍枝管制編號00
00000000，內含彈匣壹個）及改造子彈拾肆顆，均沒收；又連續販賣第三級
毒品，處有期徒刑貳年拾月，扣案之第三級毒品愷他命白色粉末參拾柒包（驗前毛重
參肆點柒公克；驗後毛重參肆點陸公克）、土黃色粉末貳包（驗前毛重壹點捌公克；
驗後毛重壹點柒公克）、膠狀粉末壹包（驗前毛重參壹點柒公克；驗後毛重參壹點陸
公克）、白色粉末壹瓶（驗前毛重柒點陸公克；驗後毛重柒點伍公克）、新台幣壹仟
肆佰元、行動電話壹支、電子磅秤壹個、販毒帳冊壹本及夾鏈袋拾捌只，均沒收；未
扣案之新台幣伍仟陸佰元沒收，如全部或一部不能沒收時，以其財產抵償之。應執行
有期徒刑參年拾月，併科罰金新臺幣伍萬元，罰金如易服勞役，以新台幣玖佰元即銀
元參佰元折算壹日，扣案之武士刀壹把、改造玩具手槍壹支（槍枝管制編號0000
000000，內含彈匣壹個）、改造子彈拾肆顆、第三級毒品愷他命白色粉末參拾
柒包（驗前毛重參肆點柒公克；驗後毛重參肆點陸公克）、土黃色粉末貳包（驗前毛
重壹點捌公克；驗後毛重壹點柒公克）、膠狀粉末壹包（驗前毛重參壹點柒公克；驗
後毛重參壹點陸公克）、白色粉末壹瓶（驗前毛重柒點陸公克；驗後毛重柒點伍公克
）、新台幣壹仟肆佰元、行動電話壹支、電子磅秤壹個、販毒帳冊壹本及夾鏈袋拾捌
只，均沒收；未扣案之新台幣伍仟陸佰元沒收，如全部或一部不能沒收時，以其財產
抵償之。
    事  實
一、甲○○明知未經許可，不得無故持有、寄藏具有殺傷力之刀械，竟基於寄藏管制
    刀械之犯意，於民國九十二年三、四月間，在高雄市○○路其租屋處，受不詳姓
    名年籍綽號「阿勤」之成年男性友人所託，為之寄藏業經公告管制，具有殺傷力
    之武士刀一支，未經主管機關許可，無故寄藏上開刀械一把。
二、甲○○明知未經許可，不得無故持有、寄藏其他可發射子彈具殺傷力之各式槍砲
    及子彈，竟基於寄藏其他可發射子彈具有殺傷力之改造玩具手槍及子彈之犯意，
    於九十二年七、八月間某日，在同上之租屋處，受年籍不詳綽號「阿明」成年男
    性友人之託，為之寄藏可發射子彈具有殺傷力之改造玩具手槍一支（內含滑套、
    槍管及彈匣各一個，槍枝管制編號0000000000）及改造玩具手槍子彈
    二十一顆（經試射七顆部分已不具殺傷力），未經主管機關之許可，無故寄藏上
    開具有殺傷力之改造玩具手槍及改造玩具手槍子彈。
三、甲○○自身即有施用第三級毒品愷他命之習慣，常以撥打行動電話門號0000
    000000號之方式，向綽號「承育」之成年男子，以每公克新台幣（下同）
    四百元之價格；或親自前往在位於高雄市○○○路及與青年路口之「ＮＯ六ＰＵ
    Ｂ」內，向綽號「宗華」之成年男子，以每公克五、六百元之價格，多次購入第
    三級毒品愷他命供己施用。而甲○○本知第三級毒品愷他命對於人體健康之影響
    ，竟一時利益薰心，基於販賣第三級毒品愷他命獲取營利之概括犯意，自九十二
    年七、八月間起迄九十三年一月止，凡他人有購買第三級毒品愷他命之需求時，
    即由該等人士撥打甲○○所有之三星牌行動電話（電信業者所有之晶片門號為0
    000000000），由甲○○以每公克七百元之價格，販出第三級毒品Ｋ他
    命予林惠玲等六人總計十次，並從中獲取每公克一百元之利益，共計獲利一千元
    。
四、嗣於九十三年一月十一日晚上十時三十分許，林惠玲在高雄縣鳳山市○○○路七
    ０九之六號「快樂ＫＴＶ」前，以一千四百元之價格向甲○○購買愷他命二小包
    之際，為埋伏之員警趨前查獲，並當場扣得第三級毒品愷他命二小包（警秤毛重
    一．八公克）、販賣第三級毒品愷他命所得款項一千四百元及供販毒連絡所用之
    行動電話一支等物，並由警方在甲○○之父所有，平日係甲○○駕駛使用之車號
    三Ａ─一三五九號自小客車內，查獲前開具殺傷力之武士刀一支、第三級毒品Ｋ
    他命十五包（警秤毛重十三點六公克）、第三級毒品愷他命一瓶（警秤毛重四點
    一公克）、殘留愷他命粉末玻璃瓶一只、殘留愷他命粉末筆管一支、第二級毒品
    ＭＤＭＡ五顆（施用毒品部分業經檢察官為不起訴處分確定）。甲○○於前開犯
    行查獲後，另基於自首報繳槍械之意思，於翌日（即十二日）凌晨零時一時二十
    分許，帶同警方前往其位於高雄市○○區○○街二號十樓住處，將其受託寄藏而
    持有之前開具殺傷力改造玩具手槍一支（內含滑套、槍管及彈匣，槍枝管制編號
    0000000000）及改造玩具手槍子彈二十一顆（業經試射七顆部分已不
    具殺傷力）報繳警方，自首願接受裁判，並由警方當場扣得子彈半成品十二顆、
    第三級毒品愷他命二十三包（警秤毛重五十一點一公克）、殘留愷他命粉末玻璃
    瓶四只、殘留愷他命粉末筆管三支、空夾鏈袋十八只、殘有第三級毒品愷他命於
    上之電子磅秤一個及販毒使用之帳冊一本。
五、案經高雄市政府警察局苓雅分局報請臺灣高雄地方法院檢察署檢察官偵查起訴。
    理  由
一、右揭犯罪事實一部分犯行，業據被告甲○○於警偵訊及本院審理時坦承不諱，並
    有扣押物品清單一紙附卷可稽，且有前開武士刀一把扣案足憑。而扣案之刀械刀
    柄長十七公分、刀刃長四十六公分、單刃開鋒，與查禁刀械之武士刀「外型似長
    刀，刀刃長短不一，手把稍長，可供雙手握用，刀柄十五公分以上、刀刃三十五
    公分以上、刀刃開鋒」之要件與圖例相符，亦有高雄市政府高市警保字第０九三
    ００一三九七四號函一紙在卷可查，足見被告持有之刀械確為管制刀械武士刀無
    誤。
二、右揭犯罪事實二部分犯行，業據被告於警偵訊及本院審理時坦承不諱，並有扣押
    物品清單一紙附卷可稽，且有前開改造玩具手槍一支（內含滑套、槍管及彈匣各
    一個，槍枝管制編號0000000000）、改造玩具手槍子彈二十一顆扣案
    足憑。而扣案之改造玩具手槍一支係仿ＧＬＯＣＫ廠十七型半自動手槍製造之玩
    具手槍換裝土造金屬槍管而成之改造手槍，機械性能良好，可擊發適用子彈，具
    殺傷力；改造玩具手槍子彈二十一顆，均係由玩具金屬彈殼加裝直徑八點八ＭＭ
    之土造金屬彈頭之改造子彈，經採樣七顆試射結果，均可擊發而有殺傷力，亦有
    內政部警政署刑事警察局九十三年二月二十六日刑鑑字第０九三００一二八０三
    號槍彈鑑定書鑑定一份在卷可查。足見被告受託寄藏而持有之改造玩具手槍一支
    （內含滑套、槍管及彈匣各一個，槍枝管制編號0000000000），確為
    可發射子彈而具有殺傷力之槍枝；受託寄藏而持有之改造玩具手槍子彈二十一顆
    ，均確為可供槍枝擊發所用具有殺傷力之子彈無誤。
三、右揭犯罪事實三部分犯行，業據被告於警偵訊及本院審理時坦承不諱，核與證人
    林惠玲於警詢中之證詞大致相符，並有扣押物品清單三紙附卷可稽，且有第三級
    毒品愷他命白色粉末三十七包（驗前毛重三十四點七公克；驗後毛重三十四點六
    公克）、土黃色粉末二包（驗前毛重一點八公克；驗後毛重一點七公克）、膠狀
    粉末一包（驗前毛重三一點七公克；驗後毛重三一點六公克）、白色粉末一瓶（
    驗前毛重七點六公克；驗後毛重七點五公克）扣案足憑。而扣案之疑似毒品物經
    送驗結果，均係為第三級毒品愷他命無誤，有高雄醫學大學附設中和紀念醫院九
    十三年六月二十二日報告編號九三０六─二五四─二六一號檢驗報告一紙附卷可
    稽（本院卷五五頁之一），足認被告所販售予證人林惠玲之毒品及其欲販售其他
    不特定人之毒品均屬第三級毒品愷他命無誤。雖被告販售愷他命予證人林惠玲及
    其他不特定人之次數及金額，已因被告及證人林惠玲記憶模糊而無法獲得確切之
    實情，是以罪疑惟輕之法則，並參諸證人林惠玲於警訊中供稱「（你為何知道向
    甲○○購買愷他命？）‧‧‧陸續總共向他購買愷他命四次，時間及地點已記不
    清楚，每次都買七百元，今天是第五次向他購買（警卷第九頁）」，及被告於本
    院審理時供稱：「（對於檢察官起訴事實是否認罪？）‧‧‧販賣毒品的部分我
    也承認犯行。我是在ＮＯ６ＰＵＢ內向「宗華」購買愷他命，我購買一包是一公
    克，價格為五、六百元，我再以六、七百之價格賣出給他人，我有賣給林惠玲及
    其他主動向我購買的人，含林惠玲在內大概賣了六、七個人」、「（何時開始販
    賣愷他命？）九十二年七、八月賣至九十三年一月，期間不是每天賣，只是他們
    有需要才跟我買，現在沒有賣了（本院卷第三八頁）」、「（總共賣出幾包？）
    沒有印象。大概賣了十幾次，我不是很確定次數（本院卷第三八頁）、「（賣的
    價錢為何？）都是六、七百元（本院卷第三八頁）」各等語，應認被告係以每包
    第三級毒品愷他命為七百元之價格，連續出售第三級毒品愷他命十包予林惠玲及
    其他不特定人，因而獲有販賣第三級毒品所得七千元。復由被告前開供述，可知
    其販售第三級毒品愷他命可得之利益，為每包一百元，是被告確有以販售第三級
    毒品愷他命賺取差價牟利之營利意圖甚明。
四、綜上所述，被告之自白已有各該證據可資為補強證據，被告之自白核與事實相符
    ，本案事證業臻明確，被告犯行洵堪認定，應依法論科。
五、論罪科刑：
（一）查被告持有之刀械與查禁刀械之武士刀之要件、圖例相符，已如前述，其持有
      之刀械核屬槍砲彈藥刀械管制條例第四條第一項第三款之武士刀。次查被告持
      有之槍枝（內含滑套、槍管及彈匣各一個，槍枝管制編號000000000
      0），係仿ＧＬＯＣＫ廠十七型半自動手槍製造之玩具手槍換裝土造金屬槍管
      而成之改造手槍，亦如前述，與原設計非供殺敵、獵物，而使用特殊（空包）
      子彈，可供田徑比賽起始信號或供以嚇退野獸，或供射擊訓練（因具後作力，
      可模擬真槍，以磨練射手持槍之穩定性）等用途之金屬材質之模型槍尚屬有間
      ，非屬槍砲彈藥刀械管制條例第四條第一項第一款之改造模型槍，核應為同款
      之其他可發射子彈具有殺傷力之槍枝。再查被告持有而販售之毒品係為愷他命
      ，業如前述，核該毒品係屬毒品危害防制條例第二條第二項第三款之第三級毒
      品。
（二）核被告所為，係犯槍砲彈藥刀械管制條例第十一條第四項之非法寄藏可發射子
      彈之槍砲罪、第十二條第四項之非法寄藏子彈罪、第十四條第三項之非法寄藏
      管制刀械罪、毒品危害防制條例第四條第三項之販賣第三級毒品罪。
（三）被告持有可發射子彈之槍砲、持有子彈及持有管制刀械之行為，分別為各寄藏
      行為之當然結果；被告持有第三級毒品之低度行為已為販賣之高度行為吸收，
      均不另論罪。
（四）被告寄藏上開具有殺傷力之子彈二十一顆之行為，均屬違反槍砲彈藥刀械管制
      條例第十二條第四項之規定，侵害該規定所保護之同一法益，僅應論以一未經
      許可寄藏子彈罪。
（五）被告寄藏之槍枝並非模型槍，應為槍砲彈藥刀械管制條例第四條第一項第一款
      之其他可發射子彈具有殺傷力之槍枝，業如前述，起訴書原誤雖認被告所持有
      之槍砲係同條第一項第二款之模型槍，因而認被告係犯同條例第十條第四條之
      罪，然此業經公訴人於審理時當庭變更起訴法條而為論告，認被告係犯同條例
      第十一條第四項之寄藏其他可發射子彈之槍砲罪嫌，基於檢察一體之原則，本
      院應無庸變更起訴法條而為裁判，併此敘明。
（六）被告因涉犯販賣第三級毒品案件，經警循線當場查獲，然被告係在警方掌握證
      據，未為有偵查權之機關或公務員發覺前，自首其非法寄藏上開槍彈之犯行願
      接受裁判，並帶同警方離開遭查獲之處，前往與前開遭查獲處有相當距離之住
      處，將其非法寄藏之槍枝及與子彈報繳等情，業經被告陳明在卷，並有高雄市
      政府警察局苓雅分局扣押筆錄暨扣押物品目錄表二份載明搜索扣押之地點在卷
      可查，是被告所犯非法寄藏可發射子彈之槍砲罪與非法寄藏子彈罪之犯行，均
      應依槍砲彈藥刀械管制條例第十八條第一項前段規定減輕其刑。
（七）被告同時受綽號「阿明」者之託，為「阿明」而寄藏可發射子彈之槍砲及子彈
      ，係以一行為觸犯非法寄藏可發射子彈之槍砲罪及非法寄藏子彈罪，為想像競
      合犯，應依刑法第五十五條之規定，從一重之非法寄藏可發射子彈之槍砲罪處
      斷。
（八）被告先後十次販賣第三級毒品之犯行，時間緊接，方法相同，觸犯構成要件同
      一，顯係基於概括犯意而為，為連續犯，應依刑法第五十六條之規定，以一罪
      論，並加重其刑。
（九）被告所犯非法寄藏管制刀械罪、非法寄藏可發射子彈之槍砲罪及連續販賣第三
      級毒品罪，其犯意各別，罪名互殊，應分論併罰。
（十）又被告販賣第三級毒品予他人施用之犯行，固戕害他人之身心，危害國人健康
      ，惟念其獲利非鉅，對重典之認識不夠深切；且其於為警查獲後，即能坦承犯
      行，並積極供述毒品前手供警查察，配合偵審；而查獲之第三級毒品之數量僅
      數十公克，應為販賣毒品之下游業者，與販賣毒品大盤業者不可比擬，本院認
      倘對其處以販賣第三級毒品之法定最輕本刑五年以上有期徒刑，衡情猶嫌過重
      ，尚屬有可憫恕之處，爰依刑法第五十九條規定，酌予減輕其刑，並與前開加
      重規定先加後減之。
（十一）爰審酌被告非法受託寄藏管制刀械及可發射子彈之槍砲與子彈，並為獲取非
        法利益，而藉機販售第三級毒品予他人獲利，行為著實不當，惟念其經警察
        查獲後，除坦承己身連續販售毒品之犯行外，並能自首而報繳其持有之槍砲
        及子彈，且於警偵審中據實供述，提供毒品來源者之綽號及聯絡方式供警查
        察，雖警方終未能破獲其所提供之毒品來源，然已見其悔改之意，復衡其犯
        罪之動機、手段、目的、所獲得之利益及所生之危害等一切情狀，酌情從輕
        量處如主文所示之刑，以資儆懲。
六、應沒收之物：
（一）扣案之上開武士刀一把、改造玩具手槍一支（內含滑套、槍管及彈匣各一個，
      槍枝管制編號0000000000）及改造子彈十四顆，均係違禁物品，不
論是否屬於被告所有，應依刑法第三十八條第一項第一款宣告沒收。至其餘經
      試射擊發之子彈七顆，已喪失殺傷力而不具子彈型式；子彈半成品十二顆，均
      非違禁物品，且非屬被告所有，爰不宣告沒收。
（二）扣案之第三級毒品愷他命白色粉末三十七包（驗前毛重三十四點七公克；驗後
      毛重三十四點六公克）、土黃色粉末二包（驗前毛重一點八公克；驗後毛重一
      點七公克）、膠狀粉末一包（驗前毛重三一點七公克；驗後毛重三一點六公克
      ）、白色粉末一瓶（驗前毛重七點六公克；驗後毛重七點五公克）、行動電話
      一支、電子磅秤一個、販毒帳冊一本及空夾鏈袋十八只，均為被告所有，且係
      被告犯本件販賣第三級毒品所用之物；扣案之現金一千四百元，為被告犯本件
      販賣第三級毒品所得之財物，均業據被告供承在卷，應依毒品危害防制條例第
      十九條第一項之規定，均沒收之。至其餘扣案之第二級毒品ＭＤＭＡ五顆，為
      被告施用第二級毒品所用之物；殘留愷他命粉末玻璃瓶五只及殘留愷他命粉末
      筆管四支，為被告施用第三級毒品所用之物，均與本件被告販賣第三級毒品犯
      行無關，爰不宣告沒收。
（三）被告其餘八次販賣第三級毒品愷他命每包七百元，共計販出八包，所得五千六
      百元，均係被告因犯本件販賣第三級毒品犯行所得之財物，亦經被告供承在卷
      ，雖未扣案，仍應依毒品危害防制條例第十九條第一項之規定沒收，如全部或
      一部不能沒收時，以其財產抵償之。
據上論斷，應依刑事訴訟法第二百九十九條第一項前段，槍砲彈藥刀械管制條例第十
一條第四項、第十二條第四項、第十四條第三項、第十八條第一項前段、毒品危害防
制條例第四條第三項、第十九條第一項、刑法第十一條、第五十六條、第五十五條、
第四十二條第二項、第三十八條第一項第一款、第五十一條第五款、第五十九條，罰
金罰鍰提高標準條例第二條，現行法規所定貨幣單位折算新台幣條例第二條，判決如
主文。
本案經檢察官鄧定強到庭執行職務。
中    華    民    國      九十三      年      九      月     二十三     日
                                  臺灣高雄地方法院刑事第四庭
                                    審判長法  官  吳  永  宋
                                          法  官  洪  能  超
                                          法  官  林  勇  如
右正本證明與原本無異。
如不服本判決，應於判決送達後十日內，向本院提出上訴狀。
                                          書記官  許  雅  惠
中    華    民    國      九十三      年      九      月     二十三     日
附錄論罪法條：
槍砲彈藥刀械管制條例第十一條：
未經許可，製造、販賣或運輸第四條第一項第一款所稱其他可發射金屬或子彈具有殺
傷力之各式槍砲者，處五年以上有期徒刑，併科新臺幣一千萬元以下罰金。
未經許可，轉讓、出租或出借前項所列槍砲者，處三年以上十年以下有期徒刑，併科
新臺幣七百萬元以下罰金。
意圖供自己或他人犯罪之用，而犯前二項之罪者，處無期徒刑或七年以上有期徒刑，
併科新臺幣一千萬元以下罰金。
未經許可，持有、寄藏或意圖販賣而陳列第一項所列槍砲者，處一年以上七年以下有
期徒刑，併科新臺幣七百萬元以下罰金。
第一項至第三項之未遂犯罰之。
槍砲彈藥刀械管制條例第十二條：
未經許可，製造、販賣或運輸子彈者，處一年以上七年以下有期徒刑，併科新台幣五
百萬元以下罰金。
未經許可，轉讓、出租或出借子彈者，處六月以上五年以下有期徒刑，併科新台幣三
百萬元以下罰金。
意圖供自己或他人犯罪之用，而犯前二項之罪者，處三年以上十年以下有期徒刑，併
科新台幣七百萬元以下罰金。
未經許可，持有、寄藏或意圖販賣而陳列子彈者，處五年以下有期徒刑，併科新台幣
三百萬元以下罰金。
第一項至第三項之未遂犯罰之。
槍砲彈藥刀械管制條例第十四條：
未經許可，製造、販賣或運輸刀械者，處三年以下有期徒刑，併科新台幣一百萬元以
下罰金。
意圖供自己或他人犯罪之用，而犯前項之罪者，處六月以上五年以下有期徒刑，併科
新台幣三百萬元以下罰金。
未經許可，持有或意圖販賣而陳列刀械者，處一年以下有期徒刑、拘役或新台幣五十
萬元以下罰金。
第一項及第二項之未遂犯罰之。
毒品危害防制條例第四條：
製造、運輸、販賣第一級毒品者，處死刑或無期徒刑；處無期徒刑者，得併科新臺幣
一千萬元以下罰金。
製造、運輸、販賣第二級毒品者，處無期徒刑或七年以上有期徒刑，得併科新臺幣七
百萬元以下罰金。
製造、運輸、販賣第三級毒品者，處五年以上有期徒刑，得併科新臺幣五百萬元以下
罰金。
製造、運輸、販賣第四級毒品者，處三年以上十年以下有期徒刑，得併科新臺幣三百
萬元以下罰金。
製造、運輸、販賣專供製造或施用毒品之器具者，處一年以上七年以下有期徒刑，得
併科新臺幣一百萬元以下罰金。
前五項之未遂犯罰之。
